臺灣宜蘭地方法院刑事判決　　　　　　　 96年度訴字第283號
公　訴　人　臺灣宜蘭地方法院檢察署檢察官
被　　　告　甲○○
　　　　　　　　　　（現另案於臺灣宜蘭監獄執行中）
選任辯護人　簡坤山律師
上列被告因毒品危害防制條例案件，經檢察官提起公訴（95年度
偵字第3358號），本院判決如下：
    主  文
甲○○販賣第二級毒品，累犯，處有期徒刑參年柒月，未扣案販
賣毒品所得新臺幣肆仟伍佰元沒收，如全部或一部不能沒收時，
以其財產抵償之。
    事  實
一、甲○○於民國93年間因違反毒品危害防制條例案件，經法院
    判處有期徒刑1年4月確定，並於94年12月30日假釋，刑期至
    95年3月16日屆滿，以已執行論。詎甲○○意圖營利，基於
    反覆販賣第二級毒品安非他命之單一行為決意，先於不詳時
    間，在宜蘭縣某路邊，以每0.5公克安非他命新臺幣（下同
    ）2,000元之價額，向真實姓名年籍不詳綽號「阿六」之成
    年人，販入安非他命後，自95年7月16日15時3分19秒起，至
    95年7月31日23時30分31秒止，持用門號0000000000號行動
    電話作為對外聯絡販賣安非他命之工具，於附表編號1至3所
    示時間、地點，以附表編號1至3所示交易方式、價額，販賣
    附表編號1至3所示數量之安非他命予乙○○、丙○○、丁○○（起訴書誤載為陳鴻禎），販賣第二級毒品安非他命所得
    共計4,500元。
二、案經宜蘭縣警察局移送臺灣宜蘭地方法院檢察署檢察官偵查
    起訴。
    理  由
甲、證據能力部分：
一、按被告以外之人於檢察事務官、司法警察官或司法警察調查
    中所為之陳述，與審判中不符時，其先前之陳述具有較可信
    之特別情況，且為證明犯罪事實存否所必要者，得為證據，
    刑事訴訟法第159條之2定有明文。
二、經查：
    證人己○○於警詢中之陳述，與審判中不符，而證人己○○
    於本院審理中亦自承於95年8月31日警詢中所為陳述屬實等
    語（見本院卷第131頁至第132頁），顯示證人己○○係在自
    由意志下為陳述，足認證人己○○於警詢中陳述係出於其真
    意，並無違法取供之情事，則就證人己○○警詢筆錄製作過
    程之外部客觀環境加以觀察，該警詢筆錄具有較可信之特別
    情況，且為證明被告犯罪事實存否所必要，符合上開法條規
    定之要件，故公訴人主張證人己○○之警詢筆錄（見95他18
    47號卷第92頁至第96頁），符合上開規定，具有證據能力，
    於法有據。
乙、實體部分：
一、認定犯罪事實所憑之證據及理由：
（一）訊據被告甲○○固坦承有持用門號0000000000號行動電話
      之事實（見本院卷第43頁）。惟矢口否認有何販賣第二級
      毒品安非他命之犯行，辯稱：
   1、被告係預備與證人乙○○一起合資購買安非他命使用而未
      果，此業經乙○○於本院審理中證述明確，足證被告並無
      販賣安非他命予乙○○。
   2、而證人丙○○與丁○○與被告有怨隙，丙○○與被告曾為
      介紹「日會」之事發生爭執，丁○○則曾在電動玩具店與
      被告大打出手，其等欲加罪於被告，可想而知，尚難僅憑
      丙○○與丁○○於偵查中與事實不符之陳述，遽認被告有
      販賣安非他命予其等之行為。
   3、況本件除乙○○、丙○○、丁○○之通訊監聽譯文及偵查
      筆錄外，並未扣得任何交易之毒品，而卷附通訊監聽譯文
      內容均無被告販賣安非他命之事實，另證人戊○○於偵查
      中所為之陳述，亦不足以積極證明被告有何販賣安非他命
      之行為。
（二）本院之判斷：
   1、販賣予乙○○部分：
    (1)證人乙○○於95年8月29日偵查中證述：「我向甲○○買
      安非他命1次，就是95年7月16日那次，我用0000000000撥
      打甲○○手機，我請他幫我買2,000元安非他命，至於他
      跟何人買，我不知道，之後他拿到羅東金舞台電玩店交貨
      給我，我當場給他2,000元。…95年7月16日我與甲○○通
      聯譯文內容中『2張』意思是2,000元，就是請他幫我買2,
      000元的安非他命，可買0.2公克，至於他賺多少錢，我不
      清楚。」等語（見95偵3358號卷第273頁至第274頁）；於
      96年11月6日本院審理中證述：「我曾使用過0000000000
      號行動電話，我認識法庭上的被告甲○○，差不多認識2
      年左右。…我與甲○○沒有任何恩怨。提示之95年偵字第
      3358號卷宗第267頁，門號0000000000號行動電話與00000
      00000號行動電話於95年7月16日通訊監察譯文，是我與甲○○的對話，…2,000元好像可以買0.2公克安非他命。」
      等語（見本院卷第181頁至第182頁、第187頁）。
    (2)佐以於95年7月16日15時3分19秒，乙○○持用門號000000
      0000號行動電話，撥打被告持用之門號0000000000號行動
      電話，通話內容為：「
      乙○○：喂！你在哪裡？你現在方便嗎？
      甲○○：有阿。
      乙○○：那拿『2張』。
      甲○○：我在『羅東金舞台』這裡。
      乙○○：那我等一下過去找你。」
      此有臺灣宜蘭地方法院檢察署通訊監察書、通訊監察譯文
      各1份在卷足憑（見95偵3358號卷第48頁、第51頁、第267
      頁）。況證人乙○○與被告亦無任何仇怨，自無設詞誣陷
      被告之虞，益證證人乙○○前述於95年7月16日15時3分19
      秒，伊持用門號0000000000號行動電話，撥打至被告持用
      之門號0000000000號行動電話，雙方聯絡交易2,000元安
      非他命事宜，嗣於95年7月16日15時3分19秒後之同日某時
      ，被告至宜蘭縣羅東鎮「金舞台電動玩具店」，販賣安非
      他命0.2公克予伊1次乙節，係屬真實。
    (3)復觀之證人己○○於95年8月31日警詢中證述：「我住宅
      電話號碼為00-0000000。…我與甲○○是朋友關係。我曾
      經要以5,000元向甲○○購買1公克毒品安非他命，可是沒
      有成交。我是用我家裡的電話撥打甲○○手機電話聯絡。
      警方提示之市話00-0000000與0000000000號行動電話於95
      年7月15日19時7分47秒通話監察譯文內容，是我跟甲○○
      通話，我打電話給甲○○問有無毒品安非他命可買，通話
      內容『五仟』意思是以5,000元購買1公克毒品安非他命；
      『他們是公家的』意思是跟朋友一起合買的。」等語（見
      95他1847號卷第93頁至第95頁）。且於95年7月15日19時7
      分47秒，己○○持用00-0000000號室內電話，撥打被告持
      用之門號0000000000號行動電話，通話內容為：「
      己○○：喂！發哥！你人在哪裡？
      甲○○：宜蘭。
      己○○：因為剛才朋友打電話給我，你聽懂意思嗎？
      甲○○：好！
      己○○：如果沒有，就沒有打給你。
      甲○○：什麼意思！
      己○○：因為我朋友剛才有問價錢，他說要問看看。
      甲○○：怎樣？
      己○○：他問我多少？我說『五仟』，他說要問看看，因
      為『他們是公家的』。
      甲○○：好啦。」
      此有臺灣宜蘭地方法院檢察署通訊監察書、通訊監察譯文
      各1份在卷足憑（見95偵3358號卷第48頁、第51頁、95他
      字第1847號卷第98頁）。證人己○○對上開通訊監察譯文
      內容「五仟」、「他們是公家的」意思解釋甚詳，足認證
      人己○○前述於95年7月15日19時7分47秒，伊持用00-000
      0000號電話，撥打被告持用之門號0000000000號行動電話
      ，欲以5,000元之價格，向被告購買1公克之安非他命，嗣
      未成交乙節，係屬真實，顯見被告確有販賣安非他命，否
      則證人己○○自無無端撥打電話欲向被告購買安非他命。
      益證證人乙○○上開證述向被告購買安非他命1次乙節，
      係屬真實。
    (4)再參以證人戊○○於95年8月29日偵查中證述：「我有於9
      5年7月19日，以0000000000號行動電話撥打甲○○000000
      0000號行動電話購買安非他命。我的綽號是『必雕』。我
      打該電話是要買毒品，他說他人在宜蘭，我跟他說買1克
      安非他命，1克5,000元，甲○○說要到宜蘭拿，所以我就
      沒過去。」等語（見95偵3358號卷第300頁至第301頁）。
      且於95年7月19日18時27分5秒，被告持用門號0000000000
      號行動電話，撥打戊○○持用之門號0000000000號行動電
      話，通話內容為：「
      戊○○：我『必雕』，你在哪裡？
      甲○○：我在羅東。
      戊○○：方便你過來一下好嗎？
      甲○○：怎樣？
      戊○○：『1克』。
      甲○○：我要過去宜蘭。」
      此有臺灣宜蘭地方法院檢察署通訊監察書、通訊監察譯文
      各1份在卷足憑（見95偵3358號卷第48頁、第51頁、第298
      頁）。證人戊○○對上開通訊監察譯文內容「1克」意思
      解釋甚詳，足認證人戊○○前述於95年7月19日18時27分5
      秒，伊持用之門號0000000000號行動電話，有與被告持用
      之門號0000000000號行動電話聯絡，伊欲以5,000元之價
      格，向被告購買1公克之安非他命，嗣未成交乙節，係屬
      真實，顯見被告確有販賣安非他命，否則證人戊○○自無
      無端與被告聯絡購買安非他命。益證證人乙○○上開證述
      向被告購買安非他命1次乙節，係屬真實。
    (5)至於證人乙○○於96年11月6日本院審理中證述：「於95
      年7月16日通訊監察譯文是我與甲○○的對話，那時候我
      想要使用安非他命，我和他一起去跟別人拿，對話內容中
      所稱『那拿2張』是準備跟他一起去向別人拿2,000元的安
      非他命。這次對話後，我們去哪裡拿毒品，那個地點我不
      會說，是我開車載甲○○一起去的，是在羅東，但我不知
      路名，是甲○○告訴我怎麼走的。我們到我說的那個地方
      後，我沒有看到那個人，甲○○後來好像沒有拿到毒品，
      那時是甲○○跟對方聯絡，後來那個人沒有出現。…關於
      95偵3358卷第273頁倒數第6行至倒數第2行為何於檢察官
      問我安非他命何來時，我回答『向甲○○買1次，就是95
      年7月16日那次，我用0000000000撥打甲○○手機，請他
      幫我買2,000元的安非他命，至於他跟何人買，我不知道
      ，之後他拿到羅東金舞台電玩店交貨給我，我當場給他2,
      000元』部分，這是我說的，因為當時我不知道要怎麼講
      。我可以清楚陳述我跟甲○○購買的地點、金額等部分，
      因為有通聯紀錄，而我不知道我跟甲○○一起去拿毒品的
      那個人是誰，我只知道甲○○，所以我就說是跟甲○○拿
      的。…我為何之前於警詢、偵查中都沒有提到過我與甲○○一起去向別人拿安非他命部分，因為我很緊張。我於偵
      查中，檢察官沒有打我、罵我或教我怎麼講。…我就只有
      那一次跟甲○○一起拿過安非他命而已。…甲○○實際上
      沒有販賣安非他命給我。…當初是我提議找甲○○一起去
      拿毒品的。至於我不認識那個人，我怎麼去跟那個人拿毒
      品部分，我就問甲○○認不認識賣毒品的，他說去找找看
      ，後來我們就一起去找那個人，但那個人沒有出現。我於
      偵查中說我有於羅東金舞台電玩店當場給甲○○2,000元
      所言屬實，我有給，甲○○沒有當場給我安非他命，我給
      甲○○2,000元是之前我欠他的。」等語（見本院卷第182
      頁至第187頁）。惟由上開通訊監察譯文內容，顯示證人
      乙○○係直接告知被告伊要拿2,000元之安非他命，雙方
      並約在宜蘭縣羅東鎮「金舞台電動玩具店」交易，核與證
      人乙○○此部分證詞不符，況證人乙○○證述係其載與被
      告一起去向他人購買安非他命，且未交易成功乙節，亦與
      其於偵查中前述證詞迥然不同，故證人乙○○此部分證詞
      ，顯係事後迴護被告之詞，不足採信。
    (6)又證人己○○於96年10月2日本院審理中證述：「提示之
      95他字第1847號卷宗第98頁，00-0000000號電話與000000
      0000號行動電話於95年7月15日通訊監察譯文是我與甲○○的對話，我們都有吸毒的習慣，我打電話問他羅東那邊
      的毒品價格與我們宜蘭這邊的比較看看，我是問他朋友買
      毒品的價錢。後來我們沒有交易毒品，本來就沒有要買，
      我只是打聽價格而已。甲○○沒有告訴我他在販賣安非他
      命。我於警詢中稱『我打電話給甲○○問有無毒品安非他
      命可買』我就是要詢問價錢的意思。」等語（見本院卷第
      129頁至第132頁）。惟證人己○○此部分證詞，核與前述
      證據不符，顯係事後迴護被告之詞，不足採信。
    (7)另證人戊○○於96年10月2日本院審理中證述：「我於偵
      查中說我有打電話給甲○○要購買1公克的安非他命，但
      沒有交貨，我與甲○○是朋友，我是跟他開玩笑，我只有
      請教他毒品的價格。甲○○沒有告訴我他在販賣安非他命
      。我在偵查中所言屬實，是我朋友要我跟他買1公克的安
      非他命，但甲○○說他沒有在賣，也沒有貨，要的話就要
      過去宜蘭，意思是跟他見面再講，結果並無見面。」等語
      （見本院卷第133頁至第137頁）。證人戊○○此部分證詞
      ，先稱係伊與被告開玩笑要購買安非他命，後改稱係友人
      要購買，伊詢問被告，經被告回答沒有在賣等語，前後證
      詞不一，已屬可議，且證人戊○○此部分證述，亦核與前
      述證據不符，顯係事後迴護被告之詞，不足採信。
    (8)綜上所述，可證被告確有於附表編號1所示時間、地點，
      以附表編號1所示交易方式、價額，販賣0.2公克之安非他
      命予乙○○1次。被告仍以前詞辯稱：伊係預備與乙○○
      合資共同前往購買安非他命未果等語，自不足採。
   2、販賣予丙○○部分：
    (1)證人丙○○於96年3月7日偵查中證述：「提示之00000000
      00號行動電話與甲○○持有0000000000號行動電話於95年
      7月21日、30日之通話內容是我向甲○○購買安非他命。
      通話內容『你那個幫我用半個』意思就是我向甲○○買50
      0元安非他命。通話內容『拿一件給我』意思就是我向甲○○買1,000元安非他命。我於95年7月間向甲○○買2、3
      次安非他命，每次500元或1,000元，交易地點是他拿到我
      在羅東鎮○○路23號店裡。」等語（見95他1847號卷第73
      頁）。
    (2)佐以下列通訊監察譯文內容：
    於95年7月21日21時14分25秒，被告持用門號0000000000
      號行動電話，撥打丙○○持用之門號0000000000號行動電
      話，通話內容為：「
      丙○○：你在哪裡？
      甲○○：我在你這邊附近。
      …………………
      丙○○：我店關起來了，我人在樓上，『你那個幫我用半
              個』好不好？
      甲○○：我過去你那邊。
      丙○○：好。」
    於95年7月30日17時40分31秒，被告持用門號0000000000
      號行動電話，撥打丙○○持用之門號0000000000號行動電
      話，通話內容為：「
      丙○○：你在哪裡？
      甲○○：我在宜蘭。
      丙○○：我跟你說，我花了一件就沒東西了，我的意思是
              說你『拿一件給我』，我們那些就算了。
      甲○○：等一下阿義你聽我說，我當初跟你說是怎樣？
      丙○○：我現在就沒有，還等到你去拿，我跟你說，我還
              要等到初幾，我這幾天要怎麼辦，明天要去台北
              那邊，大家稍微想一下，你說要拿一個給我，我
              現在身上確實是沒有。」
      此有臺灣宜蘭地方法院檢察署通訊監察書、通訊監察譯文
      各1份在卷足憑（見95偵3358號卷第48頁、第51頁、95他
      1847號卷第71頁至第72頁）。由證人丙○○可明確解釋通
      訊監察譯文內容「你那個幫我用半個」、「拿一件給我」
      之意義，及交易安非他命之時間、地點，足認證人丙○○
      當無設詞誣陷被告之虞，復佐以證人己○○、戊○○均證
      述曾與被告聯絡購買安非他命事宜，因故未成交之事實。
      益證證人丙○○前述於95年7月21日21時14分25秒、95年7
      月30日17時40分31秒，被告以門號0000000000號行動電話
      與伊持用之門號0000000000號行動電話通話，雙方聯絡交
      易安非他命各500元、1,000元事宜，嗣於95年7月21日21
      時14分25秒後之同日某時、95年7月30日17時40分31秒後
      之同日某時，由被告至伊宜蘭縣羅東鎮○○路23號店裡，
      各販賣伊500元、1,000元數量不詳之安非他命共2次乙節
      ，係屬真實。至於公訴人認被告販賣予丙○○安非他命之
      次數為2、3次，本院綜合證人丙○○證詞及上開通訊監察
      譯文內容，認應以2次為正確，併此敘明。
    (3)綜上所述，可證被告確有於附表編號2(1)(2)所示時間、地
      點，以附表編號2(1)(2)所示交易方式、價額，販賣附表編
      號2(1)(2)所示數量不詳之安非他命予丙○○2次。被告仍以
      前詞辯稱：伊係遭丙○○設詞誣陷，伊並未販賣安非他命
      予丙○○等語，自不足採。
   3、販賣予丁○○部分：
    (1)證人丁○○於96年3月9日偵查中證述：「門號0000000000
      號行動電話是我所使用。我所使用行動電話與甲○○所使
      用0000000000行動電話於95年7月23日、31日之通聯內容
      ，那是我拜託甲○○看有無門路幫我調1,000元的安非他
      命，我問他2、3次。95年7月底，甲○○於羅東火車站有
      拿1,000元的安非他命給我，我當場拿給他1,000元。通話
      內容『有那個嗎』意思是安非他命；通話內容『要辦，可
      以辦嗎』意思就是看他能不能幫我調到安非他命；『辦』
      就是調的意思；通話內容『看你那邊有沒有那個』是因為
      我之前打電話給甲○○，看他能不能幫我調安非他命，他
      打電話問我需不需要，我叫他拿過來，當天甲○○就在羅
      東火車站拿安非他命給我。通話內容『拿一兩千花去』意
      思就是甲○○問我要多少安非他命，我向他說1,000或2,0
      00元安非他命都無所謂，他就拿1,000元安非他命給我。
      通話內容『等椅子』就是等伊的意思。我就只向甲○○買
      這1次而已。我與甲○○是認識10年的朋友，我們沒有結
      怨。」等語（見95偵3358號卷第514頁至第515頁）。
    (2)佐以下列通訊監察譯文內容：
    於95年7月23日11時53分53秒，丁○○持用門號000000000
      0號行動電話，撥打被告持用之門號0000000000號行動電
      話，通話內容為：「
      丁○○：你還在宜蘭嗎？
      甲○○：羅東。
      丁○○：『有那個嗎』？『要辦，可以辦嗎』？
      甲○○：不能辦，要打電話。
      丁○○：喔。
      甲○○：我打打看。
      丁○○：你打打看，『辦』幾個。」
    於95年7月31日23時30分31秒，被告持用門號0000000000
      號行動電話，撥打丁○○持用之門號0000000000號行動電
      話，通話內容為：「
      甲○○：你剛剛有打電話給我嗎？你有打給我，我沒接到
              ，不知道什麼時候的電話。
      丁○○：昨天吧，你在羅東嗎？
      甲○○：我在宜蘭。
      丁○○：想說你在羅東，『看你那邊有沒有那個』。
      甲○○：我要沒去辦案（音譯）。
      丁○○：都沒有。
      甲○○：有辦就有，沒辦你就知道，他那邊也沒有。
      丁○○：誰。
      甲○○：水仔（音譯）
      丁○○：他那邊沒有嗎？
      甲○○：沒有。
      丁○○：他那邊有。
      甲○○：沒了。
      丁○○：跟他拿一些過來。
      甲○○：剛才大概在想偶（音譯）
      丁○○：『拿一兩千花去』（音譯），看看，我也等『椅
               子』等到現在。」
      此有臺灣宜蘭地方法院檢察署通訊監察書、通訊監察譯文
      各1份在卷足憑（見95偵3358號卷第48頁、第51頁、第512
      頁）。由證人丁○○可明確解釋通訊監察譯文內容「有那
      個嗎」、「要辦，可以辦嗎」、「看你那邊有沒有那個」
      、「拿一兩千花去」、「椅子」之意義，及交易安非他命
      之時間、地點，足認證人丙○○當無設詞誣陷被告之虞，
      佐以證人己○○、戊○○均證述曾與被告聯絡購買安非他
      命事宜，因故未成交之事實。益證人丁○○前述於95年7
      月23日11時53分53秒，伊曾持用門號0000000000號行動電
      話，撥打被告持用之門號0000000000號行動電話，詢問被
      告能否幫伊調安非他命，嗣於95年7月底即95年7月31日23
      時30分31秒，被告撥打電話予伊，伊即告知被告伊要1,00
      0元或2,000元之安非他命，嗣於95年7月31日23時30分31
      秒後之同日某時，被告在宜蘭縣羅東鎮羅東火車站，以1,
      000元之價格，販賣數量不詳之安非他命予伊1次乙節，係
      屬真實。
    (3)綜上所述，可證被告確有於附表編號3所示時間、地點，
      以附表編號3所示交易方式、價額，販賣附表編號3所示數
      量不詳之安非他命予丁○○1次。被告仍以前詞辯稱：伊
      係遭丁○○設詞誣陷，伊並未販賣安非他命予丁○○等語
      ，自不足採。
   4、按販賣毒品係違法行為，非可公然為之，亦無公定之金額
      ，無論包裝方式，均可任意分裝增減份量。每次買賣之價
      差，亦隨時依雙方資力、關係之深淺、需求之數量、來源
      是否充裕、販賣者是否渴求資金、查緝是否嚴緊、購買者
      被查獲時供述購買對象之風險評估等，異其標準，非可一
      概而論。販賣之利得除經坦承及價量俱臻明確外，委難察
      得實情。而近年來政府為杜絕毒品之氾濫，對於查緝施用
      及販賣毒品之工作，無不嚴加執行，非法販賣安非他命，
      又為違反法禁之重罪，經警查緝甚嚴。查於被告於96年11
      月6日本院審理中供承：「我的毒品來源係向基隆綽號『
      阿六』拿的，『阿六』會來宜蘭賣毒品，我想到就會打電
      話給他，我們會在宜蘭縣路邊交易，…我跟『阿六』拿2,
      000元會有0.5公克安非他命。」等語（見本院卷第192頁
      ），且承前述，被告係以2,000元價格，販賣0.2公克之安
      非他命予乙○○，而己○○、戊○○則係欲以5,000元價
      格，向被告購買0.5公克之安非他命，顯見被告確有賺取
      價差，況被告與乙○○、丙○○、丁○○既非至親，又無
      故舊關係，則若無利可圖，被告何須甘冒被查獲之風險出
      售安非他命予上開之人，可證被告前揭販賣毒品安非他命
      ，顯具有營利意圖甚明。
   5、綜上論證，可證被告意圖營利，基於反覆販賣第二級毒品
      安非他命之單一行為決意，先於不詳時間，在宜蘭縣某路
      邊，以每0.5公克安非他命2,000元之價額，向真實姓名年
      籍不詳綽號「阿六」之成年人，販入安非他命後，自95年
      7月16日15時3分19秒起，至95年7月31日23時30分31秒止
      ，持用門號0000000000號行動電話作為對外聯絡販賣安非
      他命之工具，於附表編號1至3所示時間、地點，以附表編
      號1至3所示交易方式、價額，販賣附表編號1至3所示數量
      之安非他命予乙○○、丙○○、丁○○，販賣第二級毒品
      安非他命所得共計4,500元之事實，事證明確。
二、論罪科刑之理由：
（一）按安非他命屬毒品危害防制條例第2條第2項第2款所定之
      第二級毒品。被告甲○○所為，係犯毒品危害防制條例第
      4條第2項之販賣第二級毒品罪。
（二）被告持有第二級毒品安非他命之低度行為，為販賣第二級
      毒品之高度行為所吸收，不另論處。
（三）次按刑事法若干犯罪行為態樣，本質上原具有反覆、延續
      實行之特徵，立法時既予特別歸類，定為犯罪構成要件之
      行為要素，則行為人基於概括之犯意，在密切接近之一定
      時、地持續實行之複次行為，倘依社會通念，於客觀上認
      為符合一個反覆、延續性之行為觀念者，於刑法評價上，
      即應僅成立一罪。學理上所稱「集合犯」之職業性、營業
      性或收集性等具有重複特質之犯罪均屬之，例如經營、從
      事業務、收集、販賣、製造、散布等行為概念者是（最高
      法院96年度台上字第172號、95年度台上字第4686號、95
      年度台上字第1079號判決參照）。從而，集合犯應係依一
      般社會通念，特定犯罪行為具有反覆實施之特性，立法者
      於制定刑罰法律之初，亦已認知該種行為類型之反覆性，
      而有意藉由法條中客觀構成要件之行為要素，涵括上開具
      有反覆實施特性之數個犯罪行為，仍僅接受一次刑法之評
      價為已足。本案被告意圖營利販賣安非他命之行為，係在
      密集期間內，以相同之方式持續進行，均未曾間斷，是此
      販賣安非他命之犯行，具有反覆、延續實行之特徵，從而
      在行為概念上，縱有多次販賣之舉措，仍應評價認係包括
      一罪之集合犯。
（四）被告於93年間因違反毒品危害防制條例案件，經法院判處
      有期徒刑1年4月確定，並於94年12月30日假釋，刑期至95
      年3月16日屆滿，以已執行論，此有臺灣高等法院被告前
      案紀錄表1份在卷可參，其於5年以內故意再犯本件有期徒
      刑以上之罪，均應依刑法第47條第1項規定，論以累犯，
      惟其法定本刑為無期徒刑部分，依法不得加重。
（五）被告雖有販賣安非他命之行為，惟被告販賣安非他命之對
      象僅3人，販賣價格500元至2,000元，販賣次數4次，被告
      販賣安非他命數量非鉅，所生危害有限，犯罪情節尚非極
      為重大，若不論販賣之對象、數量多寡，均處以毒品危害
      防制條例第4條第2項之法定刑無期徒刑或7年以上有期徒
      刑，依本件實際犯罪之情狀而言，尚屬過苛，顯屬情輕法
      重，有傷一般國民對於法律之情感，故綜合前述各情，認
      被告所犯販賣第二級毒品罪，情狀尚堪憫恕，依刑法第59
      條規定，酌量減輕其刑，並依法先加後減。
（六）審酌被告有過失傷害、麻醉藥品管理條例、竊盜、毒品危
      害防制條例之犯罪前科，素行不佳，此有臺灣高等法院被
      告前案紀錄表1份在卷可參，且被告竟不思循正途賺取金
      錢，反意圖牟取暴利，販賣安非他命予他人，戕害國人健
      康，及考量被告於犯罪後仍飾詞否認犯行，態度不佳等一
      切情狀，量處如主文所示之刑。
（七）被告販賣第二級毒品所得之財物4,500元，應依毒品危害
      防制條例第19條第1項規定沒收，如全部或一部不能沒收
      時，以其財產抵償之。
（八）至於未扣案之門號0000000000號SIM卡，雖供被告販賣安
      非他命使用，惟該門號係案外人陳虹霖所申請使用，非被
      告所有，此有通聯調閱查詢單1紙在卷可參（見95偵3358
      號卷第59頁），爰不予宣告沒收。再未扣案用以插入門號
      0000000000號SIM卡之不詳行動電話，雖亦係供被告販賣
      安非他命使用之物，惟並無證據證明為被告所有，爰不予
      宣告沒收，併此敘明。
三、適用之法律：
（一）程序法方面：刑事訴訟法第299條第1項前段。
（二）實體法方面：毒品危害防制條例第4條2項、第19條第1項
      ，刑法第11條前段、第47條第1項、第59條。
本案經檢察官賴淑萍到庭執行職務。
中　　華　　民　　國　　96　　年　　11　　月　　20　　日
            刑事第四庭  審判長法  官 謝佩玲
                              法  官 辜漢忠
                              法  官 蘇錦秀
以上正本證明與原本無異。
如不服本判決應於收受本判決後10日內向本院提出上訴書狀，並
應敘述具體理由。若未敘述理由者，應於上訴期間屆滿後20日內
向本院補提理由書狀（均須按他造當事人之人數附繕本）。
                              書記官 葉瑩庭
中　　華　　民　　國　　96　　年　　11  　月 　 20　　日
附表：
┌──┬───┬────┬────┬─────┬───┬──┬────┬─────────┬─────┐
│編號│行為人│交易對象│交易時間│交易地點  │物品  │次數│價額（新│  交易方式        │販賣所得  │
│    │      │        │（民國）│          │      │    │臺幣）  │                  │（新臺幣）│
├──┼───┼────┼────┼─────┼───┼──┼────┼─────────┼─────┤
│ 1  │甲○○│乙○○  │95年7月 │宜蘭縣羅東│安非他│1次 │2,000元 │於95年7月16日15時 │2,000元   │
│    │      │        │16日15時│鎮「金舞台│命    │    │        │3分19秒，乙○○持 │          │
│    │      │        │3分19秒 │電動玩具店│      │    │        │用門號0000000000號│          │
│    │      │        │後之同日│」        │      │    │        │行動電話，與甲○○│          │
│    │      │        │某時    │          │      │    │        │持用之門號00000000│          │
│    │      │        │        │          │      │    │        │93號行動電話聯絡交│          │
│    │      │        │        │          │      │    │        │易安非他命事宜，隨│          │
│    │      │        │        │          │      │    │        │即由甲○○交付林佳│          │
│    │      │        │        │          │      │    │        │蓉0.2公克之安非他 │          │
│    │      │        │        │          │      │    │        │命。              │          │
├──┼───┼────┼────┼─────┼───┼──┼────┼─────────┼─────┤
│ 2(1)│甲○○│丙○○  │95年7月 │宜蘭縣羅東│安非他│1次 │500元   │於95年7月21日21時 │1,500元   │
│    │      │        │21日21時│鎮○○路23│命    │    │        │14分25秒，甲○○持│          │
│    │      │        │14分25秒│號丙○○店│      │    │        │用之門號0000000000│          │
│    │      │        │後之同日│內        │      │    │        │號行動電話，與邱正│          │
│    │      │        │某時    │          │      │    │        │義持用之門號095215│          │
│    │      │        │        │          │      │    │        │1780號行動電話，聯│          │
│    │      │        │        │          │      │    │        │絡交易安非他命事宜│          │
│    │      │        │        │          │      │    │        │，隨即由甲○○交付│          │
│    │      │        │        │          │      │    │        │丙○○數量不詳之安│          │
│    │      │        │        │          │      │    │        │非他命。          │          │
├──┤      │        ├────┼─────┼───┼──┼────┼─────────┤          │
│ 2(2)│      │        │95年7月 │宜蘭縣羅東│安非他│1次 │1,000元 │於95年7月30日17時 │          │
│    │      │        │30日17時│鎮○○路23│命    │    │        │40分31秒，甲○○持│          │
│    │      │        │40分31秒│號丙○○店│      │    │        │用之門號0000000000│          │
│    │      │        │後之同日│內        │      │    │        │號行動電話，與邱正│          │
│    │      │        │某時    │          │      │    │        │義持用之門號095215│          │
│    │      │        │        │          │      │    │        │1780號行動電話，聯│          │
│    │      │        │        │          │      │    │        │絡交易安非他命事宜│          │
│    │      │        │        │          │      │    │        │，隨即由甲○○交付│          │
│    │      │        │        │          │      │    │        │丙○○數量不詳之安│          │
│    │      │        │        │          │      │    │        │非他命。          │          │
├──┼───┼────┼────┼─────┼───┼──┼────┼─────────┼─────┤
│ 3  │甲○○│丁○○  │95年7月 │宜蘭縣羅東│安非他│1次 │1,000元 │於95年7月31日23時 │1,000元   │
│    │      │（起訴書│31日23時│鎮羅東火車│命    │    │        │30分秒，甲○○持用│          │
│    │      │誤載為陳│30分31秒│站        │      │    │        │之門號0000000000號│          │
│    │      │鴻禛）  │後之同日│          │      │    │        │行動電話，與丁○○│          │
│    │      │        │某時    │          │      │    │        │持用之門號00000000│          │
│    │      │        │        │          │      │    │        │13號行動電話，聯絡│          │
│    │      │        │        │          │      │    │        │交易安非他命事宜，│          │
│    │      │        │        │          │      │    │        │隨即由甲○○交付陳│          │
│    │      │        │        │          │      │    │        │鴻楨數量不詳之安非│          │
│    │      │        │        │          │      │    │        │他命。            │          │
└──┴───┴────┴────┴─────┴───┴──┴────┴─────────┴─────┘
附錄本案論罪科刑法條：
★毒品危害防制條例第4條第2項：
製造、運輸、販賣第二級毒品者，處無期徒刑或7年以上有期徒
刑，得併科新臺幣7,000,000元以下罰金。
